臺灣臺中地方法院刑事判決　　　　　　　99年度易字第3960號
公　訴　人　臺灣臺中地方法院檢察署檢察官
被　　　告　林中斌
上列被告因竊盜案件，經檢察官聲請以簡易判決處刑（99年度偵
字第21570號），本院認不宜適用簡易程序（本院99年度豐簡字
第771號），改依通常程序審理，判決如下：
    主    文
林中斌犯竊盜罪，處拘役參拾日；如易科罰金以新台幣壹仟元折
算壹日。緩刑貳年。
    犯罪事實
一、林中斌意圖為自己不法之所有，於民國99年5月20日上午11
    時4分許，在臺中市神岡區（即改制前之臺中縣神岡鄉○○
    ○路48之7號「7-11便利商店」內，趁無人注意之際，徒手
    行竊放置在賣架上之「三得利小角」及「約翰走路黑牌12年
    」洋酒各1瓶（合計價值新臺幣420元）。得手後，林中斌將
    上開物品藏放在其所穿之衣服口袋內，未經結帳即步出店外
    ，並駕駛車牌號碼W2-5718號自用小客車離去。嗣經店長楊
    欽池盤點時發現遭竊，報警處理，調取監視錄影畫面而循線
    查獲。
二、案經臺中市政府警察局豐原分局（即改制前之臺中縣警察局
    豐原分局）報告臺灣臺中地方法院檢察署檢察官偵查並聲請
    以簡易判決處刑。
    理    由
一、證據能力部分：本案下列引用之供述及非供述證據，經本院
    依法踐行調查證據程序，檢察官及被告均不爭執各該證據之
    證據能力，且亦查無依法應排除其證據能力之情形，是後述
    所引用證據之證據能力皆無疑義，合先敘明。
二、被告林中斌對於上開時、地竊取「三得利小角」及「約翰走
    路黑牌12年」洋酒各1瓶之事實坦承不諱；核與被害人楊欽
    池之指述情節大致相符；復有員警職務報告、監視錄影畫面
    翻拍照片6張及車輛詳細資料報表1紙附卷可證；故被告之自
    白與事實相符，其犯行堪予認定。
三、核被告林中斌所為，係犯刑法第320條第1項之竊盜罪。被告
    長期罹患精神官能性憂鬱症，合併強迫性思考，溯自83年起
    ，就已在長庚醫療財團法人林口長庚紀念醫院接受治療，並
    陸續前往行政院衛生署新竹醫院及臺北市立療養院精神科追
    蹤治療，有長庚醫療財團法人林口長庚紀念醫院診斷證明書
    、行政院衛生署新竹醫院診斷證明書暨病歷紀錄影本及臺北
    市立療養院病歷紀錄影本附卷可證。而被告因於隔日（即99
    年5月21日）10時許，再度於新竹市○區○○街30號「7-11
    便利商店」竊取威士忌1瓶，經臺灣新竹地方法院檢察署檢
    察官聲請以簡易判決處刑，繫屬於臺灣新竹地方法院審理；
    經臺灣新竹地方法院法官將被告送鑑定之結果，亦認依被告
    陳述事件發生當時及前後之情緒狀態及症狀，符合憂鬱症急
    性發作之診斷，並因此造成自制力之減低而增加服用藥物及
    酒精；被告行為後雖能操作汽車返家，但此為操作記憶，與
    事件記憶不同，較不受藥物及酒精之影響；故案發時被告因
    憂鬱症而增加藥量併服酒精，辨識其行為違法或依其辨識而
    行為之能力，不能完全排除受藥物之影響而有所欠缺或顯著
    降低，有天主教仁慈醫療財團法人仁慈醫院精神科99年11月
    26日99（湖）字仁醫精第696號精神鑑定報告書附卷可證；
    本院認被告於99年5月20日能從苗栗縣造橋鄉住處，開車前
    來臺中市神岡區、豐原市（即改制前之臺中縣神岡鄉、豐原
    市），再安然返回住處；下車進入被害人楊欽池所管理之「
    7-11便利商店」時，亦知道將女兒抱在身上，而非置於車內
    ，有能力顧及幼年子女的安全問題；且行竊之時，亦知將瓶
    酒置於口袋內，以避免為店員當場發現等情狀，其辨識能力
    應非全然欠缺，但已達於顯著減低之程度，故依刑法第19條
    第2項之規定減輕其刑。爰審酌被告之教育程度，使用之手
    段、所竊得之財物的價值、犯後態度，且被告與被害人楊欽
    池已達成和解，有和解書附卷可參，被害人亦表示願意給予
    被告自新機會等一切情狀，量處如主文所示之刑，並諭知易
    科罰金之折算標準。
四、被告未曾受有期徒刑以上刑之宣告，有臺灣高等法院被告前
    案紀錄表可稽，其因家庭與婚姻的壓力，一時失慮而犯罪，
    經此論罪科刑之教訓，應知警惕而無再犯之虞，本院認前開
    對其宣告之刑以暫不執行為適當，故宣告緩刑2年，以勵自
    新。
據上論斷，應依刑事訴訟法第452條、第299條第1項前段，刑法
第320條第1項、第19條第2項、第41條第1項前段、第74條第1項
第1款，刑法施行法第1條之1，判決如主文。
本案經檢察官廖聖民到庭執行職務。
中    華    民    國  100    年     3     月     4    日
                  刑事第二庭    法  官  施慶鴻
以上正本證明與原本無異。
如不服本判決應於收受判決後10日內向本院提出上訴書狀，並應
敘述具體理由；其未敘述上訴理由者，應於上訴期間屆滿後20日
內向本院補提理由書（均須按他造當事人之人數附繕本）「切勿
逕送上級法院」。
                                書記官  許清源
中    華    民    國  100    年     3     月     4    日
附錄論罪科刑法條
刑法第320條
意圖為自己或第三人不法之所有，而竊取他人之動產者，為竊盜
罪，處5年以下有期徒刑、拘役或5百元以下罰金。
意圖為自己或第三人不法之利益，而竊佔他人之不動產者，依前
項之規定處斷。
前二項之未遂犯罰之。